【裁判字號】    97,上更(二),316
【裁判日期】    970827
【裁判案由】    傷害致死等
【裁判全文】
臺灣高等法院刑事判決             97年度上更(二)字第316號
上  訴  人
即  被  告  丁○○
選任辯護人  蔡坤鐘律師
上列上訴人，因傷害致死等案件，不服臺灣宜蘭地方法院90年度
訴字第21號，中華民國90年10月18日第一審判決（起訴案號：臺
灣宜蘭地方法院檢察署89年度少連偵字第5 號），提起上訴，經
本院判決後，由最高法院第二次發回更審，本院判決如下：
    主  文
原判決關於傷害致死及定執行刑部分均撤銷。
丁○○成年人與少年共同傷害人之身體，因而致人於死，處有期
徒刑捌年。
扣案番刀壹把，沒收。
    事  實
一、丁○○係民國（下同）59年2 月14日生，為成年人，與本件
    行為時未滿18歲少年甲○○（72年1 月31日生，經台灣宜蘭
    地方法院，以90年少訴字第2 號判決判處有期徒刑九年確定
    ）及戊○○、己○○、庚○○、辛○○，合計六人，於89年
    2月5日夜間，共乘由丁○○駕駛00－0000號自用小客車，
    相偕前往宜蘭縣羅東鎮○○○路28號之「權櫃ＫＴＶ」唱歌
    ，因已無包廂，晚間11時40分許，丁○○欲將車駛離「權櫃
    ＫＴＶ」前停車位時，適有丙○○駕車停於丁○○所駕車輛
    前方，丁○○不欲倒車駛出，並認丙○○有辱罵「幹你娘」
    及手持行動電話似擬聯絡他人前來之動作，丁○○及甲○○
    即臨時起意，基於共同傷害丙○○之意思聯絡，且丁○○與
    甲○○對於其等分持利器出手傷害人之身體，對人身體腹部
    、左季肋部為之，極有可能造成臟器出血傷害進而導致死亡
    之結果，客觀上能預見，竟由丁○○取出置放車內武士刀（
    武士刀係子○○委託丁○○磨亮而製造，本院前審撤銷改判
    有期徒刑六月，併科罰金新台幣十萬元，最高法院駁回被告
    該部分上訴而確定），及其所有非屬槍砲彈藥刀械管制條例
    所管制番刀各1 把，將武士刀交予甲○○，二人即分持武士
    刀、番刀走到丙○○車旁，喝令半身已在車外丙○○出來，
    甲○○即持武士刀向丙○○身體砍打，丙○○隨即躲入車內
    ，丁○○持番刀伸入車內揮砍，丙○○旋急奔出車外，丁○○、甲○○見丙○○離開座車後，即自後追趕至權櫃ＫＴＶ
    旁快樂證券騎樓前，丙○○倒地後，甲○○承續前傷害犯意
    ，以武士刀砍擊丙○○背部數下後，二人始罷手離去，造成
    丙○○受有頭部前額眼上方有傷2×5公分及瘀青3.5×3.5公
    分、左季肋部刀刺傷3×1.3×1公分、左腹部刀割傷表皮4.5
    公分、右腳內側刀割傷 2×0.5×0.3公分等傷害，雖經送醫
    急救，終因傷重至同月6日上午1時40分許，因左上腹銳器刺
    創，傷及主動脈及腸繫膜，造成出血性休克而死亡。經警於
    同月6日晚間9時30分，在宜蘭縣羅東鎮○○街1之3號3 樓甲○○家中，扣得丁○○所持有武士刀及所有番刀各1把。
二、案經宜蘭縣警察局羅東分局報告臺灣宜蘭地方法院檢察署檢
    察官偵查起訴。
    理  由
甲、證據能力說明：
一、按，被告以外之人於審判外之言詞或書面陳述，除法律有規
    定者外，不得作為證據，刑事訴訟法第159條第1項定有明文
    ，此即學理上所稱「傳聞證據排除法則」。又被告以外之人
    於審判外之陳述，雖不符同法第159條之1至第159條之4規定
    ，而經當事人於審判程序同意作為證據，法院審酌該言詞陳
    述或書面陳述作成時之情況，認為適當者，亦得為證據。當
    事人、代理人或辯護人於法院調查證據時，知有第159條第1
    項不得為證據之情形，而未於言詞辯論終結前聲明異議者，
    視為有前項之同意，同法第159條之5規定甚明。
二、本件被告、檢察官及辯護人於法院準備程序中，均未就證人
    壬○○、甲○○等人之證據能力提出爭執，且迄於言詞辯論
    終結前，亦未就法院所調查證據，主張有刑事訴訟法第 159
    條第1 項不得為證據之情形，應認均已同意上開證人供述，
    得作為本案之證據。又卷內之法醫研究所、內政部警政署刑
    事警察局鑑驗書，鑒於採用傳聞證據排除法則之重要理由之
    一，係因傳聞證據未經當事人之反詰問予以覈實，若當事人
    願放棄對原供述人之反對詰問時，原則上即可承認該傳聞證
    據之證據能力。公訴人、被告及辯護人就上開書證，及證人
    審判外之陳述，迄於言詞辯論終結前均未為異議聲明，法院
    審酌其陳述作成時之情況，核無違法取證及證明力明顯過低
    之瑕疵，亦認為以之作為證據為適當，依諸上開規定及說明
    ，依同法第159條之5規定，具有證據能力。
乙、實體方面：
一、訊據上訴人即被告（下稱被告）丁○○，固坦承其有於上揭
    時地，持有武士刀、番刀，將之放於其所駕駛之自小客車內
    ，並與未滿十八歲之甲○○及戊○○、己○○、庚○○、辛○○五人，共乘所駕駛前揭自用小客車，前往宜蘭縣羅東鎮
    ○○○路28號「權櫃ＫＴＶ」後，與被害人丙○○發生肢體
    衝突之事實，惟矢口否認有傷害致死犯行，並先後辯稱：其
    當時駕車尚在倒車中，不可能拿刀下車砍人，車內空間狹小
    ，不可能將武士刀自刀鞘拔出再交給甲○○，是甲○○自行
    拿取武士刀衝出去找被害人，其要阻止時，已來不及，當其
    擬下車阻止時，己○○、戊○○已先下車阻擋，其下車時對
    方已被甲○○追至騎樓處，被告並未動手，共同以刀砍被害
    人云云。惟查：
(一)上開時地，被害人丙○○被傷害致死犯罪事實，業據被害人
    之父親乙○○指訴綦詳，又被害人丙○○確因本件遭刀械擊
    傷，造成頭部前額眼上方傷、瘀青、左季肋部刀刺傷、左腹
    部刀割傷、右腳內側刀割傷等傷害，經送醫急救，終因左上
    腹銳器刺創，傷及主動脈及腸繫膜，造成出血性休克而死亡
    乙節，並經台灣宜蘭地方法院檢察署檢察官督同法醫師相驗
    屬實，製有勘驗筆錄、驗斷書、解剖筆錄可稽，並經法務部
    法醫研究所鑑定屬實，此有該鑑定書在卷可稽，且有凶器武
    士刀、番刀各一把扣案可證，此部分情事，均堪認定。
(二)共犯甲○○於原審少年法庭89年3月6日訊問時供承：「我們
    走到丙○○的車子旁邊，叫他出來，他打開車門下車站起來
    ，但後來又坐回去。在他站起來時我有砍他，但沒有砍到，
    然後他又坐下來，我有看到旁邊丁○○把番刀伸進去砍他」
    等語（少調50號審理卷影本68頁）；於原審90年3 月26日訊
    問時供稱：「丁○○從司機座旁邊拿出一把武士刀給我，叫
    我下車，意思就是叫我去打他，我那時下車，把被害人的車
    門打開，以左手要拉他下車‧‧‧那時丁○○手持番刀在我
    旁邊，當我砍完車頂後，丁○○把我推開，他的手伸到車子
    裡面，一下子對方就從司機座跑出來，丁○○與我都有跟到
    快樂證券那裡」（原審卷83頁）。又於本院更一審94年6 月
    21日審理時供證稱：「（在車內的時候，你以前說丁○○拿
    武士刀交給你？）對，是在車內交給我的，他要把刀鞘拔出
    來，因為太長，開門的時候才拔出來交給我，交給我的時候
    已經拔出來了，刀鞘在車上，他（指被告）拿一支番刀出來
    」、「我拿刀打丙○○，用刀背打他，丁○○當站在旁邊」
    、「（丙○○有沒下車？）有，下車後我拿刀背打他，我看
    到丁○○把刀子伸到車內，有沒有砍我不知道」、「（後來
    你用刀背攻擊丙○○的背部，他跑出來車外後，你們追到騎
    樓？）對，打三下」、「（但是他身上有傷？）不只我，丁○○也有，但沒有拿武士刀砍他，我只是用刀背攻擊他而已
    」等語。就被告在車內有交刀，被告亦有下車，並共同砍被
    害人情節，先後證述之情節相符，而被告於本院更二審準備
    程序時先否認有下車，再於審理時證人甲○○作證後，坦認
    被告有下車，但未共同砍殺被害人云云，被告上開辯稱，前
    後已有不一，難以輕信，是證人上開所證述本案情節，尚非
    無據。
(三)證人戊○○於原審90年2 月19日審理時證稱略以：「我不知
    道車上有刀子，只見丁○○下車，車內拿出一把黑色很長有
    刀鞘的刀，並把刀鞘拔掉，將刀交給甲○○，丁○○自己也
    拿一把短刀‧‧‧甲○○跑到對方車駕駛座旁邊，與對方講
    話，有起爭執（後改稱是講話，沒有起爭執），這時候丁○○站在甲○○的後面。後來我看到甲○○叫出來。那人腳已
    經有跨一點下來，身體有一半在車外，甲○○就揮刀下去，
    砍到車頂，沒有砍到人，我知道有砍二刀，前所稱從右往左
    劃過去是第二刀，丁○○一直都站在後面喊。丁○○也有拿
    刀子揮被害人‧‧‧在他二人包抄被害人的時候，長刀又交
    回甲○○手上，甲○○就以刀背砍被害人背部。」（原審卷
    19頁）。又於本院前審91年1月3日調查時再結證稱：「因為
    他們彎不出去，被前面的車子擋住，丁○○又不肯退後，他
    就叫甲○○下車，順便有拿武士刀給甲○○」等語（本院上
    訴卷60頁）。證人己○○於原審90年3 月26日訊問時證稱：
    「丁○○在甲○○下車後沒多久，就持一把番刀下車，走到
    被害人車旁，但是他有無砍被害人我沒有看到」等語（原審
    卷81、82頁）；證人辛○○於原審少年法庭89年3 月27日訊
    問時證稱：「因我們逆向停車，前面的車不知道怎樣，甲○○、丁○○就拿刀子下車，甲○○拿的刀子比較長，丁○○
    拿的刀子比較短，我看到時他們手上就拿刀了‧‧‧少年甲○○跟丁○○下車，我看到他們有帶刀到對方的車子旁邊，
    少年甲○○打開對方的車門，我約略知道他們要打架」等語
    （少調50號卷110、111、112 頁）；證人壬○○於少年法庭
    89年4月24日訊問時證稱：「（89年2月5 日是否遇到少年甲○○？）我有碰到他，後來我就看到少年甲○○在快樂證券
    前砍被害人，砍了幾下後，被害人就倒下去了，少年甲○○
    就去拉他女朋友，他把刀子交給那個高高的成年人，最後我
    有看到那個高高的成年人把刀子放進車上，他總共拿兩把刀
    進車上，因為原本他就拿了一把比武士刀還小的刀」（同上
    卷168、169頁）。
(四)證人癸○○於原審少年法庭89年4 月24日訊問時證稱：「（
    89年2月5日當天你是否看到少年甲○○？）我只看到少年甲○○下來拿著一把長長的東西，是在快樂證券那裡打被害人
    ，我只有看到他打了被害人兩、三下，被害人就倒下來了，
    當時證人壬○○在我旁邊，我叫證人壬○○不要過去，當時
    還有另外一個人在場，那個人手上也有拿東西」等語（同上
    卷171 頁）。核上開證人等就被告在車上拿武士刀與甲○○
    ，嗣被告又與共犯甲○○分持番刀、武士刀下車，共犯甲○○砍被害人時，被告即在共犯少年甲○○身旁之事實，所證
    述情節大致相符，再對照證人甲○○於本院更二審時就本案
    案發經過之證述情節（本院更二審卷68至70頁），足見證人
    等之供述，洵堪採信。惟證人甲○○證稱其以刀背砍被害人
    乙節，依被害人所受傷勢、武士刀血跡鑑驗與被害人相符、
    被害人送醫急救無效、證人經原審判處有期徒刑九年，並未
    上訴等情以觀，堪認定係避重就輕之詞，不足採信，但無礙
    上開共同犯行之認定。雖被告質疑車內空間狹小，其不可能
    拔下武士刀鞘再交給甲○○云云，然被告持刀交付甲○○，
    必然握住刀鞘，免刀鞘脫落，再由甲○○握住刀柄後下車順
    勢抽走，是車內空間，應不影響被告交付武士刀予甲○○事
    實之認定。被告於本院更二審時請求勘驗車內實際狀況，核
    無必要。被告雖於本院前審另辯以前述證人等均與甲○○有
    密切關係，其等證述不免偏頗云云，然綜觀上開證人所述，
    亦直指甲○○持刀砍人，並無特別迴護甲○○情形。且被告
    自承與戊○○等證人（壬○○、癸○○除外）先前曾在「法
    老王ＫＴＶ」唱歌，其包廂費用為其所出（本院前審被告90
    年12月10日上訴理由狀），被告既曾請戊○○等證人一同唱
    歌遊樂，雙方關係應甚融洽，被告既有惠於證人，衡情證人
    應殊無可能勾串誣陷被告必要，是被告此部分所辯，亦非可
    採。被告於本院前審聲請傳喚證人戊○○、己○○二人部分
    ，於本院更二審再聲請傳喚己○○、壬○○、癸○○，惟證
    人戊○○、己○○、壬○○、癸○○四人，自偵查起迄本院
    審理，已就本案相關事實多次到庭接受訊問，其等之供述已
    至為明確，並經本院先後援引為認定事實之基礎，足證證人
    戊○○、己○○等四人，並無再予傳喚之必要。
(五)法務部法醫研究所89年3 月21日法醫所89理字0474號鑑定書
    ，雖認定致命左上腹部銳器傷較似武士刀，不是番刀。內政
    部警政署刑事警察局鑑驗書載稱：「番刀以O－Tolidine 血
    跡反應檢驗測法檢測結果，呈陰性反應」、「本案武士刀刀
    尖血跡，與被害人DNA檢測結果HLA_ DQAI、PM型別相符」，
    有前開鑑定書、鑑驗書在卷可查（相字卷48頁、少調50號影
    印卷184 頁）。惟查，案發時係89年2月5日夜晚，時值冬天
    ，被害人應非穿短袖衣褲，且依驗斷書所載被害人傷勢僅有
    ，左腹部下方有刀割傷、左季肋部有刀刺傷，顯見被害人所
    受刀傷有限，是犯案之番刀非必然沾染血跡，且依己○○案
    發後所供：當天行兇後，被告駕車送伊及甲○○回家途中，
    被告要伊將兇刀丟至草堆中，第二天早上甲○○要伊把刀拿
    至甲○○住家中等情（偵查卷19至21頁），是該扣案番刀，
    先被丟置於草推中，再被藏匿於甲○○住家，已有諸多外力
    介入因素存在，則被告所持用之番刀，縱未經清洗，且未能
    檢驗出血跡反應，不足資為被告未曾持刀砍擊被害人之有利
    認定。又被告坦承於犯案後，在車上時，曾對甲○○表示刀
    不能放在其車上（相卷30頁），被告亦坦認二支刀，均係其
    所持有，果如被告所辯，其從未取出番刀傷害死者丙○○，
    事發後，其何需將該番刀交予甲○○藏放處理？可見被告辯
    稱未持番刀共同犯案，難以輕信。再者，武士刀既為子○○
    託付被告磨利綁蝴蝶結，衡諸日常事理，被告於完成他人託
    付之事後，應速將該武士刀返還予子○○，果被告確無意傷
    害被害人，則其何以將該武士刀交付予甲○○？其又何以與
    甲○○各自分持不同刀械各一把，下車與被害人理論？再觀
    被害人丙○○傷勢，除上開左季肋部刀刺傷、左腹部刀割傷
    外，另有頭部前額眼上方傷及瘀青、右腳內側刀割傷，自不
    能單以左腹部刀傷之兇器為武士刀，即逕認被告未參與共同
    持刀圍砍被害人，前引法務部法醫研究所或內政部警政署刑
    事警察局鑑定報告，尚非得資為被告有利之認定。本件因被
    告開車引發爭執，被告取出自己持有之武士刀及番刀，並將
    武士刀交予甲○○，二人旋走到丙○○車旁，喝令丙○○到
    車外，分別有揮砍動作，已據共犯甲○○及證人等證述如前
    ，自足資認定二人具有共同傷害他人之犯意聯絡及行為分擔
    ，要無疑義。被告於本院前審所辯：其個性若何，並進而推
    論其未為本件犯行云云，無非飾卸之詞，不得輕信。
(六)刑法上重傷致死罪與傷害致死罪之區別，本視加害人之決意
    而為斷，被害人受傷之程度及下手之情形，於審究加害人之
    犯意，係屬重要之佐證參料，本件觀之被害人所受傷害計有
    ：頭部前額眼上方有傷2×5公分及瘀青3.5×3.5公分、左季
    肋部刀刺傷3×1.3×1公分、左腹部刀割傷表皮4.5公分、右
    腳內側刀割傷 2×0.5×0.3公分等處，其中，除左腹部刺創
    傷傷及主動脈，屬致命傷外，另有左季肋部有刀刺傷深一公
    分，其他傷勢僅為表皮傷。再稽之被告與甲○○之傷害動作
    ，多屬持刀劃過身體，非有刺擊行為，且均未針對人體要害
    或易致重傷害之部位刻意為之，衡酌此等情狀，應認被告或
    甲○○並無使被害人受重傷犯意。惟被告與甲○○分持利器
    出手傷害人之身體，被告與甲○○顯有對於被害人施以普通
    傷害之犯意，且被告與甲○○均持利器，二人對隻身被害人
    ，向被害人身體腹部、左季肋部砍刺，有可能造成臟器出血
    之傷害，進而導致死亡結果，客觀上應屬能預見，被告等人
    對傷害被害人成傷因而致死之結果，客觀上既可預見，雖無
    證據可認主觀上有預見，但客觀上有此預見，自應負普通傷
    害致死之責，被告於本院更二審辯稱其無犯意聯絡，亦無法
    預見，均難憑採。被害人確因被告與共犯甲○○之傷害而死
    ，是被害人之死亡與被告與共犯甲○○之傷害行為間，即有
    相當因果關係。綜上所述，被告前述否認犯行之所辯，要屬
    事後飾卸之詞，不足採信。從而，本件事證明確，被告上開
    共同犯行，洵堪認定，自應依法論科。
二、被告行為後，刑法及刑法施行法部分條文業經修正公布，並
    於95年7月1日施行。修正後刑法第2條第1項之規定，係規範
    行為後法律變更所生新舊法律比較適用之準據法，於修正後
    刑法施行後，應適用修正後刑法第2條第1項規定之「從舊從
    輕」之原則為比較；修正後刑法第2條第1項係採「從舊從輕
    」原則，適用最有利於行為人之法律。既曰法律，自較刑之
    範圍為廣；除法律有特別規定者（如修正後刑法第2條第2項
    非拘束人身自由之保安處分適用裁判時法，修正後刑法施行
    法第9條之3規定之情形），應依其規定；或事關執行之緩刑
    之宣告，或犯罪在刑法修正施行前，自首在刑法施行後之自
    首部分，或程序之規定（程序從新，如刑法第40條沒收宣告
    之程序規定），應適用裁判時之修正後刑法之規定外；依修
    正後刑法第2條第1項比較時，應就「罪、刑」有關之共犯、
    未遂犯、連續犯、牽連犯、結合犯以及累犯加重、自首減輕
    暨其他法定加減原因（如身分加減）與加減例等一切情形，
    綜其全部之結果而為比較後，不能割裂而分別適用有利益之
    條文（參照最高法院95年5月23日刑事庭第8次會議決議）。
    經查：
(一)刑法第28條原規定「二人以上共同實施犯罪之行為者，皆為
    正犯」，經修正為「二人以上共同實行犯罪之行為者，皆為
    正犯」，修正後刑法第28條規定之共同正犯，基於個人責任
    原則及法治國人權保障，限於直接從事構成犯罪事實之行為
    者（含共謀共同正犯），排除「陰謀共同正犯」及「預備共
    同正犯」之類型，是修正後之共同正犯之可罰性要件之範圍
    業已限縮。本件情形，被告等人所為均非屬「陰謀共同正犯
    」或「預備共同正犯」之類型，不論依修正前、後之規定，
    均無礙共同正犯之成立，新法並非有利於被告，經比較新舊
    法後，應適用行為時法。
(二)沒收係從刑，依主刑所適用之法律，從而，本件經比較後，
    應適用修正前刑法第28條之規定。
三、核被告所為，係犯刑法第277條第2項前段傷害致死罪。檢察
    官認被告係犯刑法第278條第2項重傷致人於死罪，尚有未洽
    ，已如前述，本件起訴社會事實相同，爰於不妨礙事實同一
    範圍內，變更此部分起訴法條。被告與甲○○，就傷害致死
    ，有犯意聯絡與行為分擔，應論以共同正犯。本件被告與共
    犯甲○○共同持武士刀而傷害被害人致死，依上所述，上揭
    武士刀係案外人子○○委託被告予以磨亮而製造，本院前審
    撤銷改判後，最高法院駁回被告該部分之上訴而確定（本案
    被告非法持有武士刀部分之行為，與被告因製造而持有武士
    刀，係同一之非法持有武士刀之行為，即為同一確定判決效
    力所及，不再論罪，亦不另為免訴之諭知，併此敘明）。又
    共犯甲○○係72年1 月31日生，有原審少年事件個案報告調
    查報告可參，於本件傷害致死犯罪時，為未滿18歲之少年，
    被告與之共犯傷害致死罪，應依兒童及少年福利法第70條第
    1項規定，加重其刑，惟刑法第277條第2 項法定本刑最高度
    為無期徒刑，依法不得加重。
四、原審經審理結果，認被告上開傷害致死部分事證明確，予以
    論科，固非無見。惟本件被告係於因製造而非法持有武士刀
    後，因偶發事件，而起傷害被害人之犯意，應係於非法持有
    武士刀後，再另行起傷害致死之犯意；且被告非法持有武士
    刀之行為，應吸收於被告因非法製造武士刀之行為，而不另
    論罪；被告因製造而持有武士刀行為，與本件被告非法武士
    刀之行為，係同一行為，而被告因製造而持有武士刀之行為
    ，業因判決確定，本件被告非法持有武士刀之行為，因已經
    判決確定，即不得予論罪，亦不另為免訴之諭知，惟原判決
    割裂同一非法持有武士刀之行為，認非法持有武士刀行為與
    傷害致死有牽連關係，而從一重處斷；另以非法製造武士刀
    行為與本件傷害致死係出於個別之犯意，而分論併罰，即有
    違誤；被告行為後，兒童及少年福利法於92年5 月28日公布
    施行，其第70條第1 項規定「成年人教唆、幫助或利用兒童
    及少年犯罪或與之共同實施犯罪或故意對其犯罪者，加重其
    刑至二分之一。但各該罪就被害人係兒童及少年已定有特別
    處罰規定者，不在此限」，且核兒童及少年福利法第70條第
    1 項規定，係少年事件處理法第85條特別法，應優先於少年
    事件處理法第85條而適用，原判決未及比較適用兒童及少年
    福利法第70條第1 項規定，而適用少年事件處理法第85條之
    規定，亦有未合。又刑法於94年2月2日修正公布，並自95年
    7月1日起施行，原審未及適用比較，仍有未合。被告提起上
    訴，以上情否認犯罪，核為無理由，但原判決就傷害致死部
    分既有上開可議，即屬無可維持，應由本院就傷害致死及定
    執行部分撤銷改判。爰審酌被告犯罪動機、生活狀況、智識
    程度，參與情節輕重，因細故即與少年多人夜間無端生事、
    持刀傷人致死、造成無可挽回悲劇，犯後又卸責否認犯行，
    未見悔意，惟事後已與被害人丙○○家屬達成和解，被害人
    家屬並表明撤回告訴，同案共犯量刑等一切情狀，量處被告
    有期徒刑八年，以示懲儆。扣案之番刀一把，為供犯罪所用
    之物，且屬被告所有，業據被告供明在卷，應依刑法第38條
    第1項第2款規定，宣告沒收之。扣案之武士刀一把，係違禁
    物，且在前述確定判決中諭知沒收，爰不於本判決再為沒收
    之諭知，附此敘明。
據上論斷，應依刑事訴訟法第369條第1項前段、第364條、第299
條第1項前段、第300條，刑法第277條第2項前段、第11條前段、
第2條第1項、第38條第1項第2款，修正前刑法第28條，兒童及少
年福利法第70條第1項，判決如主文。
本案經檢察官張熙懷到庭執行職務。
中    華    民    國    97    年    8     月    27    日
                  刑事第十四庭審判長法  官  陳志洋
                                    法  官  吳啟民
                                    法  官  蔡聰明
以上正本證明與原本無異。
如不服本判決，應於收受送達後十日內向本院提出上訴書狀，其
未敘述上訴之理由者並得於提起上訴後十日內向本院補提理由書
（均須按他造當事人之人數附繕本）。
                                    書記官  陳建邦
中    華    民    國    97    年    8     月    27    日
刑法第277條：
傷害人之身體或健康者，處3年以下有期徒刑、拘役或1千元以下
罰金。
犯前項之罪因而致人於死者，處無期徒刑或7 年以上有期徒刑；
致重傷者，處3年以上10年以下有期徒刑。


司法院資訊處製作；財團法人民間司法改革基金會備份。
